# IPO纳税鉴证报告

提问人：1111222222 时间：2020-01-16 21:22:30
请教，IPO纳税鉴证报告期初未交、本期已交、期末未交数是根据原账面数，还是纳税申报表上的数，还是审定数呢？

回答人：chenyiwei
该报告是附属于申报财务报表的文件，因此其金额应当与申报财务报表的审定数口径一致。